【裁判字號】    94,交聲,943
【裁判日期】    950328
【裁判案由】    違反道路交通管理處罰條例聲明異議
【裁判全文】
臺灣臺北地方法院交通事件裁定         94年度交聲字第943號
原處分機關  臺北市交通事件裁決所
異  議  人
即受處分人  甲○○
上列受處分人因違反道路交通管理處罰條例案件，對於臺北市交
通事件裁決所於中華民國94年10月17日所為之處分（原處分案號
：北市裁三字第裁22-AEB308211號），聲明異議，本院裁定如下
：
    主  文
異議駁回。
    理  由
一、按汽車駕駛人，不按遵行之方向行駛者，處新臺幣（下同）
    600元以上1,800元以下罰鍰，並記違規點數1點，道路交通
    管理處罰條例第45條第1款、第63條第1項第1款分別定有明
    文。又所謂汽車，指在道路上不依軌道或動力架線而以原動
    機行駛之車輛，包括機器腳踏車在內，此為依據道路交通管
    理處罰條例第92條規定授權制定之道路交通安全規則第2條
    第1項第1款所明定。
二、異議人即受處分人甲○○於民國94年7月20日上午11時25分
    許，駕駛車牌號碼FXK-841號重型機車，由南往北逆向行駛
    在臺北市○○○路○段138巷單行道上，不按該處道路上所設
    置之單行道遵行方向行駛，嗣經行經臺北市○○○路○段（
    西向東）與該路137巷口之臺北市政府警察局松山分局三民
    派出所警員盧振生發現攔停，掣單舉發，受處分人於舉發通
    知單上所載之應到案日期（94年8月4日）前之94年8月1日提
    出申訴，經原處分機關臺北市交通事件裁決所請舉發單位臺
    北市政府警察局松山分局調查結果，仍認受處分人有上開違
    規定行為，於94年8月23日回函予受處分人，同時寄發副本
    予臺北市交通事件裁決所，臺北市交通事件裁決所於94年8
    月26日以北市裁三字第09439141900號函復受處分人交通違
    規申請調查結果，而該函並非對受處分人該次遭舉發之交通
    違規行為為正式之裁決，受處分人於94年9月14日誤向本院
    提出對臺北市交通事件裁決所94年8月26日北市裁三字第094
    39141900號函聲明異議，雖不合法律上程式，惟原處分機關
    已於94年10月17日依道路交通管理處罰條例第45條第1款（
    裁決書贅引第1項）、第63條第1項第1款（裁決書漏引第1款
    ）之規定，裁處受處分人罰鍰新台幣（下同）900元，並記
    違規點數1點（原處分案號：北市裁三字第裁22-AEB30821 1
    號），並經受處分人於接到裁決書翌日起20日內之94年10月
    26日，向本院補遞對臺北市交通事件裁決所北市裁三字第裁
    22-AEB308211號裁決書聲明異議之洪議補充狀，此有臺北市
    政府警察局舉發違反道路交通管理事件通知單通知聯影本北
    市警交大字第AEB308211號）、臺北市政府警察局松山分局
    94年8月23日北市警松分交字第09432656900號函、臺北市交
    通事件裁決所94年8月26日北市裁三字第09439141900號函、
    臺北市交通事件裁決所違反道路交通管理事件裁決書（北市
    裁三字第裁22-AEB30 8211號）（均影本）及受處分人於94
    年10月26補提之異議補充狀各1件卷足憑，是本件異議之程
    序上瑕疵已補正，先此敘明。
三、異議意旨略以：受處分人於94年7月20日上午11時許，從民
    生東路五段138巷6號前停車格內，以牽機車之方式沿民生東
    路五段138巷由南向北，走至該巷與民生東路5段交岔路口時
    始騎上機車，並無逆向行駛之違規行為云云。
四、經查：受處分人駕駛前開輕型機車於上揭時間，行經臺北市
    ○○○路5段138巷單行道（北往南）未按遵行方向行駛等情
    ，業據證人即本件舉發違規行為警員盧振生於本院證述：當
    時我騎機車沿民生東路5段東往西方向行駛，行經該路與137
    巷交岔路口等紅燈時，看到受處分人在對面138巷距民生東
    路5段約10公尺處，逆向由南往北騎機車在138號單行道（北
    往南）上朝民生東路5段交岔路口前進，並左轉民生東路5段
    東往西車道，從我面前經過，我記下受處分人所騎機車車號
    後，待民生東路東往西方向綠燈亮起後，即騎車追上受處分
    人，予以攔停並告知違規事由而掣發違規通知單等情明確，
    並有現場圖及現場照片在卷可稽，復有台北市政府警察局舉
    發違反道路交通管理事件通知單影本、台北市交通裁決所違
    反道路交通管理事件裁決書影本各乙份在可稽，又違規地點
    係在138巷與民生東路5段之交岔路口，而138巷為由北向南
    之單行道，依舉發員警發現受處分人有前揭違規行為之時，
    民生東路5段之燈號為紅燈，故以舉發員警其行進路線係民
    生東路由東往西之方向，依當時之燈號及138巷之行車方向
    ，若有駕駛人自138巷左轉進入民生東路5段東往西車道，此
    違規事實明顯，舉發員警當不致有誤認之虞，且舉發員警與
    受處分人並無任何嫌隙，斷無理由甘冒涉犯偽證罪而誣指受
    處分人有前開違規之事實，是其證詞應可採認，參以受處分
    人於本院到庭陳述時，亦自承當日確曾行經上開路段等語，
    足見受處分人確有證人所言之上述違規行為。受處分人辯謂
    未逆行騎乘機車，顯屬無據，所辯自不足採信。
五、綜上所述，受處分人確有騎乘前開車號機車於上開時、地不
    按遵行方向行駛之違規行為。原處分機關依道路交通管理處
    罰條例第45條第1款（裁決書贅引第1項）、第63條第1項第1
    款（裁決書漏引第1款）及違反道路交通管理事件統一裁罰
    基準表等規定裁處其罰鍰900元，並記違規點數1點，核無違
    誤，受處分人之異議為無理由，應予駁回。
六、據上論斷，應依交通案件處理辦法第19條，裁定如主文。
中    華    民    國    95    年    3     月    28    日
                              交通法庭法  官  陳慧萍
以上正本證明與原本無異
如不服本裁定應於送達後5日內向本院提出抗告狀
                                      書記官  何適熹
中    華    民    國    95    年    4     月    4     日


司法院資訊處製作；財團法人民間司法改革基金會備份。
